【裁判字號】    99,台上,7682
【裁判日期】    991209
【裁判案由】    公共危險
【裁判全文】
最高法院刑事判決            九十九年度台上字第七六八二號
上  訴  人  陳志吉
選任辯護人  黃勝文律師
上列上訴人因公共危險案件，不服台灣高等法院中華民國九十九
年九月三十日第二審判決（九十九年度交上訴字第一一三號，起
訴案號：台灣板橋地方法院檢察署九十九年度偵字第五六三號）
，提起上訴，本院判決如下：
    主  文
上訴駁回。
    理  由
一、肇事致人傷害逃逸部分：
按刑事訴訟法第三百七十七條規定，上訴於第三審法院，非以判
決違背法令為理由，不得為之。是提起第三審上訴，應以原判決
違背法令為理由，係屬法定要件。如果上訴理由書狀並未依據卷
內訴訟資料，具體指摘原判決不適用何種法則或如何適用不當，
或所指摘原判決違法情事，顯與法律規定得為第三審上訴理由之
違法情形，不相適合時，均應認其上訴為違背法律上之程式，予
以駁回。本件原判決維持第一審論處上訴人陳志吉駕駛動力交通
工具肇事，致人受傷而逃逸罪刑部分之判決，駁回上訴人此部分
在第二審之上訴。已詳敘認定犯罪事實之依據及憑以認定之理由
。並對如何認定：上訴人否認犯罪之辯詞，不足採信；告訴人林
季樺之指訴，經查均有所憑，堪以採信；證人即上訴人之配偶周
慈涵所為有利上訴人之證言，不足採取；上訴人所駕駛之汽車縱
無擦撞痕跡，及警員張澄源在職務報告上縱記載告訴人無法當場
指認確為上訴人駕車肇事云云，均不足為有利上訴人之認定；聲
請傳喚之證人「林仔」，無從傳喚；皆已依據卷內資料予以指駁
及說明。從形式上觀察，原判決並無足以影響判決結果之違法情
形存在。上訴意旨再執陳詞略以：告訴人在警詢中若可明確指認
上訴人，何以警方未當場製作筆錄，且同意上訴人離去，原審未
傳喚警員及告訴人到庭查明，有調查職責未盡之違法；原審應依
職權調查「林仔」係何人，上訴人並無自證己罪之責任；上訴人
之汽車並無擦撞痕跡，原審未為勘驗即為不利上訴人之認定，違
背論理法則，且有調查職責未盡之違法；上訴人倘有犯案，豈有
可能再回現場，原判決採取告訴人矛盾之指證，判決自有違誤云
云。惟查：證據之取捨，為事實審法院之職權，倘其採證認事並
不違背證據法則，即不得任意指為違法。原判決認定上訴人犯罪
，係綜合其調查證據之結果，而為判斷，所為論斷亦無悖於證據
法則。又稽之卷內資料，上訴人之酒測係於當日凌晨一時許在台
北縣政府警察局土城分局交通分隊所作，而告訴人之酒測則係同
日凌晨一時四十二分在亞東醫院進行，上訴人且非現行犯，警員
張澄源職務報告復載稱，上訴人當時不接受製作筆錄等語，上訴
意旨徒憑己意，以當日未製作警詢筆錄警方即同意返家，指摘原
判決違法，自屬無憑。又上訴人在原審經審判長詢問尚有何證據
請求調查時，陳稱：無，而其所執「林仔」借車云云之辯解，既
未提供任何可以查證之資料，自屬無從調查，法院認事證已明，
未為無益之調查，無違法可言。上訴意旨或對於原判決已調查說
明之事項，再事爭辯，且未依據卷證資料，具體指摘原判決如何
違背法令，或就與原判決結論不生影響之枝節，再為事實上之爭
執，殊非依據卷內資料執為指摘之合法上訴第三審理由。其關於
肇事致人傷害逃逸部分之上訴違背法律上之程式，應予駁回。
二、不能安全駕駛動力交通工具部分：
上訴人上訴書狀未敘明僅對一部上訴，視為全部上訴。惟其所犯
不能安全駕駛動力交通工具罪部分，原判決係依刑法第一百八十
五條之三論處罪刑，核屬刑事訴訟法第三百七十六條第一款之案
件，既經第二審判決，自不得上訴於第三審法院。上訴人猶提起
上訴，於法不合，應併予駁回。
據上論結，應依刑事訴訟法第三百九十五條前段，判決如主文。
中    華    民    國  九十九  年   十二   月    九    日
                      最高法院刑事第十三庭
                          審判長法官  陳  世  淙  
                                法官  陳  東  誥  
                                法官  陳  世  雄  
                                法官  何  菁  莪  
                                法官  張  春  福  
本件正本證明與原本無異
                                      書  記  官  
中    華    民    國  九十九  年   十二   月   十三   日
                                                     M

司法院資訊處製作；財團法人民間司法改革基金會備份。
